【裁判字號】    91,上訴,2028
【裁判日期】    920226
【裁判案由】    違反槍砲彈藥刀械管制條例
【裁判全文】
臺灣高等法院高雄分院刑事判決                  九十一年度上訴字第二二八號
    上  訴  人
    即  被  告   甲○○○  男.
右上訴人因違反槍砲彈藥刀械管制條例案件，不服臺灣高雄地方法院九十一年度訴字
第二八七三號中華民國九十一年十月三十一日第一審判決（起訴案號：臺灣高雄地方
法院檢察署九十一年度偵字第一九六六五號），提起上訴，本院判決如左：
    主  文
上訴駁回。
    事  實
一、甲○○○有恐嚇、詐欺、搶奪、竊盜、妨害國家總動員法、違反麻醉藥品管理條
    例及違反槍砲彈藥刀械管制條例等前科（不構成累犯），猶不知警惕。明知可發
    射子彈具有殺傷力之槍枝係屬槍砲彈藥刀械管制條例列管之槍枝，未經許可不得
    製造、販賣、運輸、轉讓、持有或寄藏，竟於民國（下同）九十一年三月間，在
    其位於高雄縣大寮鄉○○村○○○路一二八巷五五號住處，受年籍、真實姓名不
    詳、自稱「林和忠」者之託，代為保管具有殺傷力之仿SMITH&WESSON廠轉輪手槍
    改造之金屬槍枝一支（槍枝管制編號0000000000）、具殺傷力之仿德林吉雙管手
    槍改造之金屬槍枝一支（槍枝管制編號0000000000）、及具殺傷力之改造金屬子
    彈七顆，旋未經許可而藏置於房間床底下之置物箱內。嗣於九十一年七月五日十
    四時許，為其妻洪佳芬（業經檢察官為不起訴處分）於打掃時在上址床底下發現
    ，洪佳芬乃於同年月六日十四時三十分許，持上開槍彈向內政部警政署高雄港務
    警察局自動報繳，並扣得上開改造槍枝二把及改造子彈七顆（其中三顆改造子彈
    於鑑定過程中業經試射擊發）、無殺傷力金屬彈殼一顆，而查獲上情。
二、案經內政部警政署高雄港務警察局移送臺灣高雄地方法院檢察署檢察官偵查起訴
    。
    理  由
一、上訴人即被告甲○○○經本院合法傳喚無正當理由未到庭，惟據其之前到庭矢口
    否認有右揭違反槍砲彈藥刀械管制條例之犯行，辯稱：伊不知太太洪佳芬所報繳
    之槍、彈何來，該等槍、彈與伊無關云云。然查，被告於警、偵訊時先供稱：九
    十一年三月份友人「林和忠」拿一只手提袋說要寄放，當時被告沒有打開，也沒
    問是何東西，就順手放在床底下，直至九十一年五月九日被告太太到勒戒所看被
    告時，被告問太太林和忠有無來拿東西，她說沒有，被告叫她回去看何物，九十
    一年五月十日她再來看被告說裡面是二支槍，被告叫她拿去報繳，同年月十七日
    她再來看被告，被告問有無繳交，她說沒有，被告才叫她再去報繳的云云，嗣於
    原審審理中改稱：被告不知太太洪佳芬所報繳之槍、彈何來，該等槍、彈與被告
    無關云云，被告供述前後不一，已難遽予採信。次查，依證人洪佳芬於警訊時供
    稱：九十一年三月間，伊曾在住處看過甲○○○與他朋友拿出這二支槍談論事情
    ，之後就沒再看過這二支槍，九十一年七月五日十四時許，伊清掃家裡時，在床
    下一只置物箱內，發現有一只皮包內裝有兩枝手槍及子彈等語，且扣案之上開槍
    彈係由友人陳櫻月陪同向警察機關自動報繳一節，亦據證人陳櫻月於警訊中陳述
    明確，則被告與洪佳芬係夫妻關係，衡情洪佳芬自無捏造事實，攀誣構陷被告之
    理。綜上，堪認被告受「林和忠」所託，寄藏上開槍、彈，應無疑義。被告所辯
    要屬卸飾之詞，殊無可採。又扣案之手槍二支及子彈八顆，經送內政部警政署刑
    事警察局鑑定結果，一支手槍（槍枝管制編號0000000000）認係由仿SMITH&WESS
    ON廠轉輪手槍製造之金屬玩具手槍，拆除槍管內阻鐵改造而成之改造手槍，機械
    性能良好，可擊發適用子彈，認具殺傷力；另一支手槍（槍枝管制編號00000000
    00）認係仿德林吉雙管手槍製造之金屬玩具手槍，車通槍管內阻鐵改造而成之改
    造手槍，機械性能良好，可擊發適用子彈，認具殺傷力。子彈八顆，其中四顆係
    由外徑約9.5 mm之玩具金屬彈殼加裝金屬彈頭（直徑約7.6mm)而成之改造子彈，
    經採樣二顆試射，均可擊發，認均具殺傷力；另三顆子彈係由外徑約9.5 mm之玩
    具金屬彈殼加裝金屬彈頭 (直徑約6.7mm)而成之改造子彈，經採樣一顆試射，可
    擊發，認具殺傷力；另一顆認係外徑約9.5 mm之玩具金屬彈殼，有該局九十一年
    八月二十一日刑鑑字第０九一０一八五九三八號鑑驗通知書一紙在卷可參。本件
    事證明確，被告之犯行堪以認定。
二、核被告所為係犯槍砲彈藥刀械管制條例第十一條第四項之寄藏可發射子彈具有殺
    傷力之改造槍枝罪及同法第十二條第四項未經許可寄藏子彈罪。被告低度之持有
    行為均為高度之寄藏行為所吸收，不另論罪。被告一行為同時寄藏改造槍枝及子
    彈，係一行為觸犯數罪名之想像競合犯，應依刑法第五十五條之規定，從一重之
    寄藏改造手槍罪處斷。
三、原審以被告罪證明確，適用槍砲彈藥刀械管制條例第十一條第四項、第十二條第
    四項，刑法第十一條前段、第五十五條、第四十二條第二項、第三十八條第一項
    第一款，罰金罰鍰提高標準條例第二條規定（漏引現行法規所定貨幣單位折算新
    台幣第二條，特予補正），審酌被告之素行、動機、目前槍枝氾濫，被告於此社
    會治安日益惡化之際，明知他人所交付之改造手槍及子彈具有殺傷力，卻仍無故
    為他人藏置，威脅社會治安之程度不小，犯後否認犯行等一切情狀，量處有期徒
    刑一年六月，併科罰金新台幣十萬元，另就其所受罰金刑部分，諭知易服勞役之
    折算標準；並以扣案之仿SMITH&WESSON廠轉輪手槍改造之金屬槍枝一支（槍枝管
    制編號0000000000）、仿德林吉雙管手槍改造之金屬槍枝一支（槍枝管制編號00
    00000000）、及改造子彈四顆，為違禁物，均刑法第三十八條第一項第一款規定
    宣告沒收；至於送鑑試射之子彈三顆，均因試射後不具殺傷力，已非屬違禁物，
    不予宣告沒收；另查扣之彈殼一顆，並非被告所有供犯罪所用之物，亦非違禁物
    ，不另為沒收之諭知。原判決認事用法核無違誤，量刑亦稱妥適，被告未具理由
    空言上訴，為無理由，應予駁回。
四、被告經合法傳喚，無正當之理由不到庭，爰不待其陳述逕行判決。
據上論結，應依刑事訴訟法第三百六十八條、第三百七十一條，判決如主文。
本案經檢察官方娜蓉到庭執行職務。
中      華      民      國    九十二    年      二      月    二十六    日
                              臺灣高等法院高雄分院刑事第一庭
                                  審判長法官  曾永宗
                                        法官  郭玫利
                                        法官  邱永貴
右正本證明與原本無異。
如不服本判決應於收受本判決後十日內向本院提出上訴書狀，其未述上訴理由者，
並得於提起上訴後十日內向本院補提理由書狀（均須按他造當事人之人數附繕本)「
切勿逕送上級法院」。
                                      書記官  梁雅華
中    華    民    國      九十二      年      二      月     二十七   日
附錄本案論罪科刑法條：
槍砲彈藥刀械管制條例第十一條
  未經許可，製造、販賣或運輸第四條第一款所稱其他可發射金屬或子彈具有殺傷力
  之各式槍砲者，處五年以上有期徒刑，併科新臺幣一千萬元以下罰金。
  未經許可，轉讓、出租或出借前項所列槍砲者，處三年以上十年以下有期徒刑，併
  科新臺幣七百萬元以下罰金。
  意圖供自己或他人犯罪之用，而犯前二項之罪者，處無期徒刑或七年以上有期徒刑
  ，併科新臺幣一千萬元以下罰金。
  未經許可，持有、寄藏或意圖販賣而陳而列第一項所列槍砲者，處一年以上七年以
  下有期徒刑，併科新臺幣七百萬元以下罰金。
  第一項至第三項之未遂犯罪之。


司法院資訊處製作；財團法人民間司法改革基金會備份。
